【裁判字號】    94,訴,756
【裁判日期】    950227
【裁判案由】    違反毒品危害防制條例
【裁判全文】
臺灣雲林地方法院刑事判決               94年度訴字第756號
公  訴  人  臺灣雲林地方法院檢察署檢察官
被      告  甲○○
上列被告因違反毒品危害防制條例案件，經檢察官提起公訴（94
年度毒偵字第939 號），並擴張犯罪事實，於本院準備程序進行
中，被告就被訴事實為有罪之陳述，經合議庭裁定由受命法官獨
任進行簡式審判程序，本院判決如下：
    主  文
甲○○連續施用第一級毒品，處有期徒刑捌月，扣案之海洛因淨
重零點貳伍公克沒收銷燬之，包裝袋參個沒收之；又連續施用第
二級毒品，處有期徒刑肆月，扣案甲基安非他命淨重參點零肆捌
捌公克（經取樣零點零陸陸參公克鑑析用罄，餘貳點玖捌貳伍公
克）沒收銷燬之，包裝袋肆個沒收之。應執行有期徒刑拾壹月，
扣案之海洛因淨重零點貳伍公克、甲基安非他命淨重參點零肆捌
捌公克（經取樣零點零陸陸參公克鑑析用罄，餘貳點玖捌貳伍公
克）均沒收銷燬之，包裝袋柒個沒收之。
    事  實  及  理  由
一、犯罪事實：
  (一)甲○○前因施用第一、二級毒品案件，經觀察、勒戒後，認
    無繼續施用毒品之傾向，於民國（下同）92年11月11日釋放
    ，並由臺灣雲林地方法院檢察署檢察官於92年11月12日，以
    93年度毒偵字第137 、674 號為不起訴處分確定。詎甲○○
    復於觀察、勒戒執行完畢釋放後之5 年內，分別基於施用第
    一級毒品及第二級毒品之概括犯意，自93年2 月間某日起至
    95年2 月1 日止，在雲林縣口湖鄉湖口村5 鄰湖口16號其住
    處等處，以將第一級毒品海洛因摻水置入針筒，再注射身體
    之方式，約每日1 次之頻率，施用海洛因多次（人體內代謝
    為嗎啡）；又於同一時期及地點，以將第二級毒品甲基安非
    他命裝入玻璃球內或放在鋁鉑紙上燒烤，再吸取氣體之方式
    ，約每2 至3 日1 次之頻率，施用甲基安非他命多次。嗣為
    警於94年5 月10日上午11時40分，在雲林縣崙背鄉○○村○
    ○路53巷16號前查獲，並扣得其所有之海洛因3 包淨重0.25
    公克（空包裝重1.86公克）、甲基安非他命4 包淨重3.0488
    公克（經取樣0.0663公克鑑析用罄，餘2.9825公克）。
  (二)案經雲林縣警察局西螺分局報告臺灣雲林地方法院檢察署檢
    察官偵查起訴。
二、證據名稱：
  (一)被告甲○○之警詢筆錄、檢察官訊問筆錄及於本院審判中之
    自白。
  (二)雲林縣警察局西螺分局查獲煙毒、麻管嫌犯尿液送檢真實姓
    名登記簿。
  (三)雲林縣衛生局煙毒尿液檢驗成績書。
  (四)台灣檢驗科技股份有限公司濫用藥物尿液檢驗報告。
  (五)扣案甲基安非他命4 包淨重3.0488公克（經取樣0.0663公克
    鑑析用罄，餘2.9825公克），憲兵司令部刑事鑑識中心94年
    8 月29日（94）安鑑字第02160 號鑑驗通知書。
  (六)扣案海洛因3 包淨重0.25公克（空包裝重1.86公克），法務
    部調查局94年7 月21日調科壹字第160002689 號鑑定通知書
    。
  (七)刑案資料查註紀錄表、全國施用毒品案件紀錄表、受觀察勒
    戒人毒品及前科紀錄簡列表、臺灣雲林地方法院檢察署93年
    度毒偵字第137 、674 號為不起訴處分書、臺灣高等法院被
    告前案紀錄表。
  (八)雲林縣警察局西螺分局扣押物品目錄表、查扣毒品照片1 張
    。
三、論罪科刑之理由：
  (一)核被告甲○○所為，係犯毒品危害防制條例第10條第1 項、
    第2 項之施用第一、二級毒品罪。
  (二)被告持有海洛因及甲基安非他命之行為，均為其後施用之高
    度行為所吸收，不另論罪。
  (三)被告多次施用第一、二級毒品之行為，均係時間緊接，觸犯
    構成犯罪要件相同之罪名，顯分係基於概括犯意反覆為之，
    各應依連續犯之規定論以一罪，並均加重其刑，分論併罰。
  (四)爰審酌被告前業因施用毒品犯行，經執行觀察、勒戒完畢後
    ，猶不知警惕、戒除毒癮，復犯本件施用毒品之罪，又於查
    獲後，仍續為施用毒品。惟其施用毒品係屬自戕之罪，且因
    夫妻離異，家庭關係疏離，情緒低落，失慮觸法所致，其犯
    後並坦承犯行，態度良好，有意願戒除毒癮等一切情狀，量
    處如主文所示之刑，並定其應執行刑。
  (五)扣案之第一級毒品海洛因3 包淨重0.25公克（空包裝重1.86
    公克）、甲基安非他命4 包淨重3.0488公克（經取樣0.0663
    公克鑑析用罄，餘2.9825公克），應依毒品危害防制條例第
    18條第1 項前段規定，宣告沒收銷燬之。包裝袋7 個係被告
    所有，用於包裹第一、二級毒品，防其裸露、逸出、潮濕，
    便於持有藉以施用之物，應依刑法第38條第1 項第2 款之規
    定，宣告沒收之。
四、適用之法律：
  (一)刑事訴訟法第273 條之1 第1 項、第299 條第1 項前段、第
    310 條之2 、第454 條第1 項。
  (二)毒品危害防制條例第10條第1 項、第2 項、第18條第1 項前
    段，刑法第11條前段、第56條、第38條第1 項第2 款、第51
    條第5 款。
本案經檢察官葉建成到庭執行職務。
中    華    民    國    95    年    2     月    27    日
                  刑事第四庭  法  官  吳基華
以上正本證明與原本無異。
如不服本判決，應於判決收受後10日內，向本院提出上訴狀（須
附繕本）。
                              書記官  徐基典
中    華    民    國    95    年    2     月    27    日
附記論罪法條全文：毒品危害防制條例第10條第1項、第2項。
毒品危害防制條例第10條
施用第一級毒品者，處 6 月以上 5 年以下有期徒刑。
施用第二級毒品者，處 3 年以下有期徒刑。


司法院資訊處製作；財團法人民間司法改革基金會備份。
